臺灣基隆地方法院交通事件裁定　　　　 96年度交聲字第434號
移送機關即
原處分機關　交通部公路總局臺北區監理所基隆監理站
聲明異議人
即受處分人　甲○○
上列聲明異議人即受處分人因違反道路交通管理處罰條例案件，
對於交通部公路總局臺北區監理所基隆監理站中華民國96年9 月
12日所為之處分（原處分案號：基監字第裁42-Z00000000號），
聲明異議，本院裁定如下：
    主  文
異議駁回。
    理  由
一、原處分意旨略以：聲明異議人即受處分人（下稱異議人）甲
    ○○於民國96年7 月8 日晚間7 時25分許，駕駛車牌號碼60
    21-EQ 號自用小客車，行經國道1 號高速公路南下9.4 公里
    處，違規倒車，適有內政部警政署國道公路警察局第一警察
    隊執勤員警（下稱舉發單位）在該處執勤目睹，乃填具內政
    部警政署國道公路警察局舉發違反道路交通管理事件通知單
    （Z00000000）予 以舉發，異議人不服舉發，拒絕在上開通
    知單上簽名，並於應到案日期前向交通部公路總局臺北區監
    理所基隆監理站（下稱原處分機關）提出申訴，原處分機關
    請舉發單位調查結果，仍認異議人確有上開違規行為，乃依
    據道路交通管理處罰條例第33條第1 項第7 款、第63條第1
    項第1 款、違反道路交通管理事件統一裁罰基準及處理細則
    第43、44、67條規定，於96年9 月12日以基監字第裁42-Z00
    000000號裁決書，裁處異議人罰鍰新臺幣（下同）3,000 元
    ，並記違規點數1 點。
二、異議意旨略以：本件舉發員警本係開立異議人未依繳費車道
    行駛（持用現金行駛回數票車道），嗣因異議人尋得回數票
    後，竟另以異議人於車道上倒車行駛為由，掣單舉發異議人
    ，然舉發員警於攔停異議人，並未告以異議人同時有此項違
    規事由，是員警如此之舉發實難令人信服，且其僅係將駕駛
    之車輛打入倒車檔，並向後退約50公分，應非屬違規倒車之
    行為，是本件員警舉發異議人在高速公路倒車，顯然有誤，
    爰依法聲請異議等語。
三、按汽車行駛於高速公路，違規倒車者，處汽車駕駛人新臺幣
    3,000 元以上6,000 元以下罰鍰，並記違規點數1 點，道路
    交通管理處罰條例第33條第1 項第7 款、第63條第1項 第1
    款分別定有明文。
四、經查：
  (一)按行為人有本條例之情形者，應填製舉發違反道路交通管理
    事件通知單（以下簡稱通知單），並於被通知人欄予以勾記
    ，其通知聯依下列規定辦理：一、當場舉發者，應填記駕駛
    人或行為人姓名、性別、出生年月日、地址、身份證統一編
    號及車主姓名、地址、車牌號碼、車輛種類。被查獲之駕駛
    人或行為人為受處分人時，應於填記通知單後將通知聯交付
    該駕駛人或行為人簽名或蓋章收受之；拒絕簽章者，仍應將
    通知聯交付該駕駛人或行為人收受，並記明其事由及交付之
    時間；拒絕收受者，應告知其應到案時間及處所，並記明事
    由與告知事項，視為已收受。查本件異議人雖拒絕於內政部
    警政署國道公路警察局舉發違反道路交通管理事件通知單上
    簽名，然舉發員警業於該通知單上記明事由，並將該通知單
    之通知聯交予異議人，有該通知單影本在卷可憑，依上開規
    定，視為異議人已收受該通知單，合先敘明。
  (二)異議人於96年7 月8 日晚間7 時25分許，為內政部警政署國
    道公路警察局第一警察隊員警乙○○，在國道1 號公速公路
    北上9.4 公里處（即汐止收費站），查獲違規倒車之事實，
    業據異議人於本院96年10月31日訊問時陳稱：經舉發違規當
    日，有將所駕駛之自用小客車打入倒車檔，並向後倒退約50
    公分，即因後方來車按鳴喇叭而停止倒車，並依員警指示向
    前行駛，過了收費票亭後，停在收費票亭後方之槽化線等語
    ，核與證人乙○○警員於同日訊問時到庭結證稱：當天其執
    行晚間6 時至8 時之勤務，執勤地點係在國道1 號高速公路
    北上9.4 公里之汐止收費站，當時其站在第3 車道之收費亭
    後方，而於當晚7 時25分許，即發現異議人駕駛6021-EQ 號
    自用小客車，行駛在持回數票專用之第5 車道，於靠近該車
    道約5 公尺處，異議人即車子停下來，之後即向後倒車，異
    議人之車子向後動了一下，後方的來車即向異議人按鳴喇叭
    ，其即以手勢指揮異議人將車子向前開至收費票亭後方之槽
    化線等情大致相符，是異議人駕駛行駛高速公路違規倒車之
    行為，即堪以認定。異議人辯稱其僅將車子打入倒車檔，且
    行駛約50公分之駕駛行為，應不屬倒車行為云云，顯有誤會
    ，委無足採。至證人乙○○警員於舉發之初發現異議人有「
    未依繳費車道行駛（持用現金行駛回數票車道）」及「違規
    倒車」之交通違規行為時，何以未同時舉發，此乃涉及員警
    執行交通法規之範疇，而與異議人是否有上開「違規倒車」
    之交通違規行為無涉，異議人徒以證人乙○○警員未同時舉
    發其有「違規倒車行為」，指摘證人乙○○之舉發有誤，委
    無足採。
五、綜上所述，異議人駕駛汽車行駛高速公路，有違規倒車之行
    為明確，從而原處分機關就異議人上開違規行為，依前述道
    路交通管理處罰條例、違反道路交通管理事件統一裁罰基準
    表規定，裁處異議人罰鍰3,700 元並記違規點數1 點，核無
    違誤。本件異議人之異議為無理由，應予駁回。
六、據上論斷，應依道路交通案件處理辦法第19條，裁定如主文
    。
中　　華　　民　　國　　96　　年　　11    月　　15　　日
                  交通法庭法　官    劉桂金
以上正本證明與原本無異。
對於本件裁定如有不服，應於收受送達後5 日內，向本院提出抗
告書狀，敘述抗告之理由，抗告於臺灣高等法院。
中　　華　　民　　國　　96　　年　　11    月　　15　　日
                          書記官    鄧順生
